最高法院刑事裁定　　　　　　　一○○年度台抗字第五九五號
抗　告　人　郭玉田
上列抗告人因自訴趙龍生等人過失致人於死案件，不服台灣高等
法院中華民國一００年六月十三日駁回聲請再審之裁定（一００
年度聲再字第一九八號），提起抗告，本院裁定如下：
    主  文
抗告駁回。
    理  由
按刑事訴訟法第四百二十二條規定判決確定後，為受判決人之不
利益，得聲請再審，其立法目的在對有利於受判決人之確定判決
認定事實有誤，循求救濟，且因具有再行追訴之意義存在，是以
同法第四百二十五條規定，於判決確定後，經過刑法第八十條第
一項關於追訴權時效期間二分之一者，不得為之之限制，此追訴
權時效，應以聲請再審意旨所爭執不利於受判決人之罪名其法定
刑為斷；而非以原確定判決所宣告之罪名或原公訴、自訴事實所
指之罪名為其計算依據，始符立法本意。本件抗告人即自訴人郭
玉田因自訴趙龍生、藍俊傑、陳旭存、鄭慶田（下稱趙龍生等四
人）過失致人於死案件，對於台灣高等法院八十八年度上訴字第
二一九０號無罪確定判決，為受判決人趙龍生等四人之不利益聲
請再審，其原聲請意旨略以：緣抗告人之子即被害人郭孔被殺
害，卻偽報為車禍案件經不起訴處分，致加害人即受判決人趙龍
生等四人逍遙法外，以下列新事實新證據提呈上訴（按即聲請再
審）：民國八十五年七月二十三日下午在現場二輛警車押被害
人過程陳述時檢察官未製作筆錄；勘驗時檢察官未命證人、鑑
定人到場；抗告人要求看監視錄影帶、通話錄音帶、由加害人
牽被害人機車前往現場模擬，均置之不理；當時被害人持有一
大包食品袋，加害人稱該食品袋不知丟何處，檢察官亦不追究；
要求檢驗被害人酒精濃度，檢察官雖答應但無下文；檢察官
稱被害人後頭殼無裂傷、只有面部擦傷浮腫，又加害人承認命案
無意見，由檢察官提醒無意見就是承認，加害人立即翻供；前開
事實有事故講解、八十五年度偵字第一五四七一號不起訴處分書
函說明、事故現場及機車擦痕照片五張、被害人傷痕圖、救護紀
錄表、地檢署函印被害人照片、現場全景照片、被害人傷勢說明
、酒測表二張、台灣桃園地方法院檢察署函、警政署函、申訴函
、通靈紀錄、車禍過程審理、刑事調查狀、補正狀等為證云云。
原裁定則以：本件抗告人係為受判決人趙龍生等四人之不利益聲
請再審，惟前開確定判決係於八十八年六月二十四日判決，同年
九月二十二日確定，有受判決人趙龍生等四人之前案紀錄表附卷
可查。抗告人遲至一００年五月二十四日始向原審法院遞狀，為
受判決人趙龍生等四人之不利益聲請再審，此有再審狀上原審法
院收文章戳可憑，已逾刑事訴訟法第四百二十五條規定之為受判
決人之不利益聲請再審期間之限制（本件抗告人聲請再審意旨認
受判決人趙龍生等四人涉嫌殺人等罪名，其追訴權時效應按所爭
執殺人罪名之法定刑，即刑法第二百七十一條第一項計算，依修
正前刑法第八十條第一項第一款規定，追訴權於二十年期間不行
使而消滅，即判決確定後，經過十年時間，不得為受判決人之不
利益聲請再審；原審誤按刑法第二百七十六條第一項計算，認經
過二年六月時間，不得為受判決人之不利益聲請再審云云，顯有
未當，但仍與其裁定結果不生影響）。因認抗告人聲請再審逾期
，其聲請之程序違背規定，而予駁回。經核於法尚無不合。抗告
意旨仍執陳詞任意指摘原裁定不當，難認為有理由，應予駁回。
據上論結，應依刑事訴訟法第四百十二條，裁定如主文。
中    華    民    國  一○○  年    八    月    三    日
                      最高法院刑事第六庭
                          審判長法官  邵  燕  玲  
                                法官  李  伯  道  
                                法官  孫  增  同  
                                法官  李  嘉  興  
                                法官  吳      燦  
本件正本證明與原本無異
                                      書  記  官  
中    華    民    國  一○○  年    八    月    五    日
                                                       s